臺灣高等法院花蓮分院刑事裁定
111年度聲字第65號

聲  請  人  臺灣高等檢察署花蓮檢察分署檢察官
受  刑  人  陳宇建


上列聲請人因受刑人數罪併罰有二裁判以上，聲請定其應執行之
刑（111年度執聲字第26號），本院裁定如下：
    主  文
陳宇建犯如附表所示各罪所處之刑，應執行有期徒刑玖年。
    理  由
一、聲請意旨略以：受刑人陳宇建因違反貪污治罪條例等數罪，
    先後經判決確定如附表，應依刑法第53條、第51條第5款規
    定，定其應執行之刑，爰依刑事訴訟法第477條第1項聲請裁
    定等語。
二、按數罪併罰，有二裁判以上者，依刑法第51條之規定，定其
    應執行之刑。又宣告多數有期徒刑者，於各刑中之最長期以
    上，各刑合併之刑期以下，定其刑期；但不得逾30年。刑法
    第53條及第51條第5款分別定有明文。又刑事訴訟法第370條
    第2項、第3項，已針對第二審上訴案件之定應執行之刑，明
    定有不利益變更禁止原則之適用，於分屬不同案件之數罪併
    罰有應更定執行刑者，本於同為定刑裁定應為相同處理之原
    則，法院於裁定定應執行之刑時，自仍應有不利益變更禁止
    原則法理之考量，亦即另定之執行刑，其裁量所定之刑期，
    不得較重於前定之執行刑加計後裁判宣告之刑之總和，否則
    即與法律秩序理念及法律目的之內部界限有違（最高法院10
    3年度第14次刑事庭決議及最高法院93年度台非字第192號判
    決意旨參照）。
三、本院為受刑人所犯如附表所示案件犯罪事實最後判決之法院
    。受刑人所犯如附表所示各罪，先後經法院判處如附表所示
    之刑確定，且如附表編號2-9所示之罪均為如附表編號1所示
    之裁判確定前所犯，其中附表編號1-5所示之罪，曾經本院
    以110年度聲字第231號裁定定應執行刑為有期徒刑7年；附
    表編號6-9所示4罪，經本院以110年度重上更一字第11號判
    決就徒刑部分定應執行有期徒刑2年6月，且均經確定在案，
    有各該刑事裁判及臺灣高等法院被告前案紀錄表在卷可稽。
    又受刑人所犯如附表所示各罪均不得易科罰金，茲據檢察官
    就附表所示各罪聲請定其應執行之刑，本院審核認其聲請正
    當，應依法定應執行之刑。
四、本院審酌受刑人所犯如附表編號1所示之罪為貪污治罪條例
    之不違背職務收受賄賂罪，附表編號2-5為貪污治罪條例之
    利用職務機會詐取財物罪，附表編號6-9為貪污治罪條例之
    不違背職務收受不正利益罪，受刑人身為公務員，未恪守本
    分、廉潔自持，所為影響人民對公務員清廉之信任，並考量
    其行為態樣、危害程度、侵害法益，責任非難重複程度等，
    兼衡刑罰經濟與公平、比例等原則，暨前述各罪定應執行刑
    之外部界限（附表各宣告刑中刑期最長之有期徒刑4年以上
    ，附表各刑合併計算之刑期18年為其上限），及不利益變更
    禁止原則（附表編號1-5所示各罪所處之刑，前經定應執行
    有期徒刑7年，編號6-9所示各罪所處徒刑部分，前經定應執
    行有期徒刑2年6月確定，合計後，上限為有期徒刑9年6月）
    等應遵守之內部界限，爰定其應執行之刑如主文所示。
五、依刑事訴訟法第477條第1項，刑法第51條第5款、第53條，
    裁定如主文。　　
中　　華　　民　　國　　111 　年　　5 　　月　　18　　日
                  刑事庭審判長法  官  林慧英
　　　　　　　　　　　　　　  法  官  李水源
　　　　　　　　　　　　　　  法  官  謝昀璉 
以上正本證明與原本無異。
如不服本裁定，應於裁定送達後5日內向本院提出抗告狀。抗告
書狀，並應敘述抗告之理由。
因疫情而遲誤不變期間，得向法院聲請回復原狀。
中　　華　　民　　國　　111 　年　　5 　　月　　18　　日
                              書記官  劉又華
附表：     編號  1 2 3 罪名  貪污治罪條例 貪污治罪條例 貪污治罪條例 宣告刑  有期徒刑4年 有期徒刑1年9月 有期徒刑1年9月 犯罪日期  103年9月12日後某日至104年6月25日下午1時30分許 103/04/08 103/12/24 偵查(自訴)機關年度案號  花蓮地檢104年度偵字第3087、3453號 花蓮地檢104年度偵字第3815號等 花蓮地檢104年度偵字第3815號等  最後事實審 法院 花高分院 花高分院(聲請書附表誤載為花蓮地院) 花高分院  案號 106年度上訴字第6號 107年度原上訴字第60號 107年度原上訴字第60號  判決日期 106/05/19 109/02/05 109/02/05  確定判決 法院 最高法院 最高法院 最高法院  案號 107年度台上字第380號 109年度台上字第5324號 109年度台上字第5324號  判決 確定日期 108/01/24 110/10/06 110/10/06 是否為得易科罰金之案件  否 否 否 備註  花蓮地檢108年度執字第443號 花蓮地檢110年度執字第1363號 花蓮地檢110年度執字第1363號   編號1至5經本院以110年聲字第231號裁定應執行有期徒刑7年   




編號  4 5 6 罪名  貪污治罪條例 貪污治罪條例 貪污治罪條例 宣告刑  有期徒刑1年9月 有期徒刑1年9月 有期徒刑1年9月 犯罪日期  104/02/14 104/04/21 103/03/26～103/03/27 偵查(自訴)機關年度案號  花蓮地檢104年度偵字第3815號等 花蓮地檢104年度偵字第3815號等 花蓮地檢104年度偵字第3815號等  最後事實審 法　　院 花高分院 花高分院 花高分院  案　　號 107年度原上訴字第60號 107年度原上訴字第60號 110年度重上更一字第11號  判決日期 109/02/05 109/02/05 111/03/11  確定判決 法院 最高法院 最高法院 花高分院  案號 109年度台上字第5324號 109年度台上字第5324號 110年度重上更一字第11號  判　　決確定日期 110/10/06 110/10/06 111/04/11 是否為得易科罰金之案件  否 否 否 備註  花蓮地檢110年度執字第1363號 花蓮地檢110年度執字第1363號 花蓮地檢111年度執字第719號   編號1至5經本院以110年聲字第231號裁定應執行有期徒刑7年。  編號6至9徒刑部分，經本院以上開判決定應執行有期徒刑2年6月 






編號  7 8 9 罪名  貪污治罪條例 貪污治罪條例 貪污治罪條例 宣告刑  有期徒刑1年9月 有期徒刑1年9月 有期徒刑1年9月 犯罪日期  103/04/28～103/04/29 103/05/22～103/05/23 103/10/15～103/10/16 偵查(自訴)機關年度案號  花蓮地檢104年度偵字第3815號等 花蓮地檢104年度偵字第3815號等 花蓮地檢104年度偵字第3815號等  最後事實審 法　　院 花高分院 花高分院 花高分院  案　　號 110年度重上更一字第11號 110年度重上更一字第11號 110年度重上更一字第11號  判決日期 111/03/11 111/03/11 111/03/11  確定判決 法院 花高分院 花高分院 花高分院  案號 110年度重上更一字第11號 110年度重上更一字第11號 110年度重上更一字第11號  判　　決確定日期 111/04/11 111/04/11 111/04/11 是否為得易科罰金之案件  否 否 否 備註  花蓮地檢111年度執字第719號 花蓮地檢111年度執字第719號 花蓮地檢111年度執字第719號   編號6至9徒刑部分，經本院以上開判決定應執行有期徒刑2年6月。